zh-CN: 保健/美容/卫生/护理 > 个人护理 > 背部护理: 背部/腰部支撑垫; 背部拉伸器; 姿势矫正器
pl: Zdrowie i uroda > Higiena osobista > Pielęgnacja pleców: Poduszki pod plecy i lędźwie; Urządzenia do rozciągania pleców; Korektory postawy
hu: Egészség és szépség > Személyes gondoskodás > Hátápolás: Hát- és deréktámasztó párnák; Hátnyújtók; Testtartásjavítók
el: Υγεία & ομορφιά > Προσωπική φροντίδα > Φροντίδα πλάτης: Μαξιλάρια στήριξης πλάτης & μέσης; Τανυστές πλάτης; Διορθωτές στάσης
sk-SK: Zdravie a krása > Osobná starostlivosť > Starostlivosť o chrbticu: Vankúše na podporu chrbtice a bedier; Naťahovače chrbta; Korektory držania tela
da: Sundhed og skønhed > Personlig pleje > Rygpleje: Støttepuder til lænd og ryg; Rygstrækkere; Holdningsrettere
lt-LT: Sveikata ir grožis > Asmeninė priežiūra > Nugaros priežiūra: Nugaros ir juosmens atramos pagalvėlės; Nugaros tempimo prietaisai; Laikysenos korektoriai
ja: 美容・健康 > 衛生日用品 > 腰痛対策グッズ: 背中・腰用サポートクッション; 背中ストレッチャー; 姿勢矯正器
fr: Santé et beauté > Hygiène personnelle > Soin du dos: Coussins de soutien lombaire et dorsal; Appareils d’étirement du dos; Correcteurs de posture
ru: Красота и здоровье > Личная гигиена и уход за собой > Уход за спиной: Подушки для поддержки спины и поясницы; Растяжители спины; Корректоры осанки
sv: Skönhet och hälsa > Personlig vård > Ryggvård: Stödkuddar för rygg och ländrygg; Ryggsträckare; Hållningskorrigerare
vi: Sức khỏe và sắc đẹp > Sản phẩm chăm sóc cá nhân > Chăm sóc lưng: Đệm nâng đỡ lưng & thắt lưng; Dụng cụ duỗi lưng; Đai chỉnh tư thế
bg-BG: Здраве и красота > Лична грижа > Грижа за гърба: Възглавници за гръб и лумбална опора; Средства за разтягане на гръб; Коректори за поза
zh-TW: 保健與美容 > 個人保養 > 背部保養: 背部輔助墊; 背部伸展器; 姿勢矯正器
en: Health & Beauty > Personal Care > Back Care: Back & Lumbar Support Cushions; Back Stretchers; Posture Correctors
hr-HR: Zdravlje i ljepota > Osobna njega > Njega leđa: Jastuci za leđa i lumbalnu kralježnicu; Sprave za istezanje leđa; Korektori držanja
de: Gesundheit & Schönheit > Körperpflege > Rückengesundheit: Stützkissen für Rücken- & Lendenbereich; Rückenstrecker; Haltungskorrektoren
nb: Skjønnhet og helse > Personlig pleie > Ryggpleie: Støtteputer for rygg og korsrygg; Ryggstrekkere; Holdningskorrigerere
it: Salute e bellezza > Cura della persona > Mal di schiena: Cuscini di supporto lombari e per schiena; Stiratori per la schiena; Correttori di postura
cs: Zdraví a krása > Osobní péče > Péče o záda: Bederní a zádové opěrky; Natahovací pomůcky na záda; Korektory držení těla
nl: Gezondheid en persoonlijke verzorging > Persoonlijke verzorging > Rugzorg: Ondersteuningskussens voor rug en lendenen; Rug stretchers; Houding correctoren
th: สุขภาพและความงาม > ผลิตภัณฑ์ดูแลส่วนบุคคล > การดูแลหลัง: หมอนรองหลังและเอว; อุปกรณ์ยืดเหยียดหลัง; อุปกรณ์จัดท่าทาง
tr: Sağlık ve Güzellik > Kişisel Bakım > Sırt Bakımı: Sırt ve Bel Yastıkları; Sırt Gerdiricileri; Duruş Düzelticiler
pt-BR: Saúde e beleza > Cuidados pessoais > Cuidados com as costas: Almofadas de apoio para costas e lombar; Alongadores de costas; Corretores de postura
fi: Terveys ja kauneus > Henkilökohtainen hygienia > Selänhoito: Selän ja ristiselän tukityynyt; Selän venytyskehä; Ryhtikorjaaja
sl-SI: Zdravje in lepota > Osebna nega > Nega hrbta: Blazine za podporo hrbta in ledvenega dela; Raztezniki za hrbet; Korektorji drže
pt-PT: Saúde e beleza > Cuidado pessoal > Cuidado das costas: Almofadas de suporte lombar e das costas; Alongadores de costas; Corretores de postura
ro-RO: Sănătate și frumusețe > Îngrijire personală > Îngrijirea spatelui: Perne de sprijin pentru spate și zona lombară; Dispozitive de întindere a spatelui; Corectoare de postură
es: Salud y belleza > Cuidado personal > Cuidado de la espalda: Cojines de soporte lumbar y de espalda; Estiradores de espalda; Correctores de postura
ko: 건강/미용 > 개인 미용/위생 용품 > 허리 관리: 등/허리 받침 쿠션; 등 스트레칭 기구; 자세 교정기